臺灣臺北地方法院交通事件裁定　　　　　　　　　　　九十年度交聲字第三一三號
　　異議人即
　　受處分人　甲○○
右列受處分人因違反道路交通管理處罰條例案件，對於台北市交通事件裁決所中華民
國九十年三月二十九日所為之處分（原處分案號：北市裁三字第駕裁二二－ＡＷ00
00000號），聲明異議，本院裁定如左：
    主      文
異議駁回。
    理      由
一、按汽車駕駛人停車時，停車時間、位置、方式、車種不依規定者，處新臺幣（以
    下同）六百元以上一千二百元以上罰鍰，道路交通管理處罰條例第五十六條第一
    項第九款定有明文（民國九十年一月十七日總統修正公布之道路交通管理處罰條
    例，其施行日期依同條例第九十三條規定須由行政院以命令定之，而行政院係於
    九十年四月三日以臺九十交字第０一九三一七號令發布修正後之該條例自九十年
    六月一日起施行，惟本件以下所述及之道路交通管理處罰條例第五十六條第一項
    第九款規定並未在該條例於八十九年一月十七日公布時，作任何之修正，故本件
    以下所稱之該條例第五十六條第一項第九款，即無區分新舊法之必要）。
二、本件受處分人即異議人甲○○於八十九年十二月三十一日（星期日）九時四十三
    分許，將其駕駛為其所有車號ＤＬ－九六三一號自用小客車，在公告例假日禁止
    小型車放之位於臺北市○○○路之臺北市陽明公園第二停車場內，未依規定停放
    ，為臺北市政府警察局北投分局竹子湖派出所（以下稱北投分局）員警翁志雄當
    場以拍照之方式採證，並以受處分人有違反道路交通管理處罰條例第五十六條第
    一項第九款停車時間、位置、車種不依規定之行為逕行掣單舉發。受處分人於舉
    發通知單上所載應到案日期前向原處分機關提出申訴，經原處分機關請舉發單位
    即北投分局調查結果，仍認處分人確有違規停車之行為，原處分機關乃依道路交
    通管理處罰條例第五十六條第一項第九款規定，於九十年三月二十九日裁處受處
    分人罰鍰六百元。
三、訊據受處分人固不否認有於前述時地在為員警所採證地點，將其所有前述車號自
    用小客車停車之事實，惟否認有任何違反道路交通管理處罰條例之行為，並辯稱
    略以：(一)道路交通管理處罰條例第五十六條第一項第九款所稱「不依規定停車」
    ，依據七十二年八月三十一日臺灣省警務處警交第七五三七四號函說明二之解釋
    ，略以對公眾發佈禁止停車之行政命令，應以公告為之，並依道路交通標誌標線
    號誌設置規則設置標誌標線。本案該停車場外所設置之「指示牌」，並非依照道
    路交通標誌標線號誌設置規則設立制式禁制標誌（如該設置規則第七十九條之禁
    ２５、禁２６標誌，並以附牌載明限制條件）。又其僅於入口指示牌下方以較小
    之字體敘述有關禁制事項，且該牌面未見警察機關署名，難謂符合「公告」要件
    ；(二)本有關禁止假日停車事宜，必須要經過完整之法規命令訂定及發佈程序生敦
    後，始援引道路交通管理處罰條例第五十六條第一項第九款處罰，否則警察機關
    任意之規定，即可據以處罰人民，是否會造成濫權，不無疑義云云。惟查：
    (一)右揭違反道路交通管理處罰條例第五十六條第一項第九款之事實，有舉發違規
      通知單一紙及採證照片二幀附卷可稽。又查，受處分人於前述時地將其所有前
      開車號自用小客車所停放地點，依員警所攝得之採證相片以觀，係位於臺北市
      ○○○路之臺北市陽明公園第二停車場，該停車場入口處設有紅底白字載有「
      本場例假日禁止小型車停放。例假日時起封閉違規停放依法取締（大型車及機
      車除外）」等字之長方形制止標誌，受處分人所有汽車停放在上開停車場之時
      間為八十九年十二月三十一日九時四十三分，為星期日，該停車場當日禁止小
      車停放，受處分人所有汽車為自用小客車，並非大型車及機車，是受處分人駕
      駛其所有上開車號汽車有不依規定時間、位置、車種停車之違規事實，應堪認
      定。
    (二)按停車間、位置、方式及車種，如公路或警察機關有特別規定時，應依其規，
      道路交通安全規則第一百十二條第一項第十九款定有明文。此為臺北市陽明公
      園第二停車場例假日禁止小客車停放並設置禁止標誌之法令依據，上開標誌牌
      之設置係依臺北市政府交通局八十八年三月九日「研商加強陽明山花季期間交
      通服務相關事宜」會議紀錄辦理，並於同年月十二日設置完成，有臺北市停車
      管理處九十一年二月十五日北市停四字第○九一三○八一九六○○號書函一份
      （附上開會議紀錄）在卷足憑。再查臺北市政府交通局為改善陽明山地區違規
      停車及增進大眾運輸效能，規劃陽明山第二停車場自八十八年一月一日起配合
      於連續假日設置拖吊保管場及公車轉運站，且為免自用小客車入場後繞行尋找
      車位干擾及影響公車及拖吊車之調度運作與安全，故該停車場連續假日禁停小
      汽車。臺北市停車管理處為配合政策該停車場同時於八十八年一月一日起停止
      收費管理，免費提供大型車停放，以發揮大眾運輸轉運站功能。上揭措施臺北
      市停車管理處配合設置有標誌牌面及停止收費公告，其相關宣導由臺北市政府
      交通局負責發佈新聞稿，此亦有臺北市停車管理處九十一年三月七日北市停四
      字第○九一三一一四一二○○號書函一份（附該處八十七年十二月二十三日北
      市停三字第二九九○四號公告一紙，暨八十九年陽明山地區通行交通管制計畫
      一份）存卷可考。末查，受處分人雖質疑本件陽明公園第二停車場之標誌非屬
      道路交通標誌標線號誌設置規則規定之制式禁制標誌（如該設置規則第七十九
      條之禁２５、禁２６標誌，並以附牌載明限制條件），然查上開停車場設置之
      禁止標誌核與該設置規則第一百三十七條所規定之禁制性告示牌（用以告示車
      輛駕駛人及行人應嚴格遵守道上遵行、禁止、限制之特殊規定，為紅底白字白
      邊）相符；且其設置與「臺北市陽明公園第二停車場」標誌併置，難謂無機關
      署名。
    (三)至於受處分人所述之七十二年八月三十一日臺灣省警務處警交第七五三七四號
      函說明二之解釋，其性質僅係行政機關之函釋，其位階均低於道路交通安全規
      則及道路交通管理處罰條例；且本院依刑事訴訟法，以及道路交通案件處理辦
      法審理違反道路交通管理處罰條例聲明異議案件不受上開行政機關函釋之限制
      ，附此敘明。
    綜上所述可知，受處分人雖以前開情詞置辯，尚難認為可採，本件事證明確，受
    處分人之違規行為堪以認定。
四、核受處分人確有在前揭時地將駕駛其所有前開車號自用小客車不依規定之時間、
    位置、車種停放之違規停車行為，從而原處分機關依前揭道路交通管理處罰條例
    第五十六條第一項第九款規定，裁處受處分人罰鍰六百元，並無違誤，本件異議
    為無理由，應予駁回。
據上論斷，應依道路交通案件處理辦法第十九條，裁定如主文。
中      華      民      國    九十一      年      五    月      三十    日
                                      臺灣臺北地方法院交通法庭
                                          法  官  曾  啟  謀
右正本證明與原本無異。
如不服本裁定，應於裁定送達後五日內向本院提出抗告狀。
                                          書記官  謝  韻  華
中      華      民      國    九十一      年      五    月      三十    日
